Inventaris van het archief van het Ministerie van Financiën: Directie Wetgeving Directe Belastingen, 1945-1989
Nationaal Archief, Den Haag
Ministerie van Financiën: Directie Wetgeving Directe Belastingen
Financiën / Wetgeving Directie Belastingen
1945-1989
5230
23.60 meter; 873 inventarisnummers.
Normale geschreven, getypte en gedrukte documenten, geen bijzondere handschriften.
Nationaal Archief, Den Haag
Ministerie van Financiën / Directie Wetgeving Directe Belastingen
Het archief bevat stukken betreffende onder meer wetgeving met betrekking tot belastingheffing, de beantwoording van vragen van leden van de Eerste en Tweede Kamer, ambtelijke voorschriften en aanwijzingen aan de belastingadministratie, notities in verband met het formuleren van het algemene beleid, premiespaarregelingen, en stukken betreffende voorstellen ter vereenvoudiging van loonbelasting en inkomstenbelasting.
Archiefvorming
Geschiedenis van de archiefvormer
De volledige historische achtergronden en ontwikkelingen van de Directie Wetgeving Directe Belastingen zijn uitgebreid beschreven in de volgende publicaties:
19. Belastingver(h)effend. Een institutioneel onderzoek naar de actoren en handelingen op het terrein van het heffen en invorderen van belastingen, 1940-1993 (samenstelling: P.C.A. Lamboo; ISBN 90-74442-24-2), 's-Gravenhage 1994.
65. Belastingen: de geheiligde schuld. Een institutioneel onderzoek naar het handelen van actoren op het beleidsterrein van de heffing van rijksbelastingen op grond van de wet- en regelgeving betreffende de zogenoemde heffingswetten per belastingsoort, met uitzondering van de invoerrechten en accijnzen, 1940-1993 (samenstelling: P.C.A. Lamboo; ISBN 90-74442-70-6), 's-Gravenhage 1999.
Geschiedenis van het archiefbeheer
De verwerving van het archief
Het archief is krachtens bepalingen van de Archiefwet overgebracht.
Inhoud en structuur van het archief
01.01.01; 2.08
Selectie en vernietiging
Voor de selectie werd gebruik gemaakt van:
Selectielijst neerslag handelingen minister van Financiën op het beleidsterrein Rijksbegroting over de periode 1940(1945) - 1993(2000) (vastgesteld bij Beschikking van de minister van Onderwijs, Cultuur en Wetenschappen en de minister van Financiën, nr. 96.338.RWS/EIB d.d. 3 mei 1996) (gepubliceerd in de Staatscourant 1996, d.d. 22 mei 1996, nr. 96), laatstelijk gewijzigd bij Beschikking van de minister van Financiën en de staatssecretaris van Onderwijs, Cultuur en Wetenschappen, nr. C/S/05/140 d.d. 25 januari 2005 (gepubliceerd in de Staatscourant 2005, nr. 62 d.d. 31 maart 2005)
Selectielijst voor de neerslag van de handelingen van de minister van Financiën en de onder hem ressorterende actoren op het beleidsterrein Belastingheffing over de periode 1940 - 1993, 19 januari 1995/nr. 95.48MB/EIB, gepubliceerd in de Staatscourant 1995, d.d. 19 augustus 1995, nr. 199, laatstelijk gewijzigd bij Beschikking van 8 maart 2005/Nr. C/S/05/518, gepubliceerd in de Staatscourant 2005, d.d. 31 mei 2005, nr. 102, rekening houdende met rectificatie, gepubliceerd in de Staatscourant 2005, d.d. 19 september 2005, nr. 181.
Selectielijst voor de neerslag van de handelingen van de minister van Financiën en de onder hem ressorterende actoren op het beleidsterrein Invoerrechten en Accijnzen over de periode 1945 - 1962; 7 december 2000/R&B/OSTA/2000/2081, gepubliceerd in de Staatscourant 2001, d.d. 2 februari 2001, nr. 24.
Selectielijst voor de neerslag van de handelingen van de minister van Financiën en de onder hem ressorterende actoren op het beleidsterrein Invoerrechten en Accijnzen over de periode 1962 - 1995; 10 september 2001/R&B/OSA/2001/3158, gepubliceerd in de Staatscourant 2002, d.d. 21 januari 2002, nr. 14.
Selectielijst voor de neerslag van de handelingen van de minister van Financiën en de onder hem ressorterende actoren op het beleidsterrein Heffing van Rijksbelastingen over de periode 1940 - 1993; 10 juli 2001/R&B/OSA/2001/2596, gepubliceerd in de Staatscourant 2001, d.d. 29 augustus 2001, nr. 166, laatstelijk gewijzigd bij Beschikking van de staatssecretaris van Onderwijs, Cultuur en Wetenschappen en de minister van Financiën van 3 mei 2005/Nr.C/S&A/05/945, gepubliceerd in de Staatscourant 2005, 30 augustus 2005, nr. 167, rekening houdende met rectificatie, gepubliceerd in de Staatscourant 2005, d.d. 19 september 2005, nr. 181.
Selectielijst voor de neerslag van de handelingen van de minister van Financiën als vakminister en de onder hem als vakminister ressorterende actoren op het deelbeleidsterrein Arbeidsvoorwaarden Rijkspersoneel over de periode 1945 - 1996; 30 juli 2001/R&B/OSA/2001/866, gepubliceerd in de Staatscourant 2001, d.d. 16 oktober 2001, nr. 200 en d.d. 17 oktober 2001, nr. 201.
Selectielijst voor de neerslag van de handelingen van de minister van Financiën en de onder hem ressorterende actoren op het beleidsterrein Organisatie van de Rijksoverheid over de periode 1945 - 1999 (vastgesteld bij Beschikking van de staatssecretaris van Onderwijs, Cultuur en Wetenschappen en de minister van Financiën, nr. C/S&A/05/1198 d.d. 5 juli 2005 (gepubliceerd in de Staatscourant 2005, nr. 245 d.d. 16 december 2005)).
Lijst van te vernietigen archiefbescheiden van de onder het Ministerie van Financiën ressorterende Directie Organisatie van de Belastingdienst (NMA/Ar 2063 I d.d. 22.06-1987, nr. 1987-147.
Vanaf 2004 t/m 2007 heeft geregeld vernietiging plaatsgevonden. Dit uiteraard na verleende toestemming van de zorgdrager.
De archiefbestanden van de beide directoraten-generaal omvatten in totaal circa 1580 meter. Hiervan is na verkregen toestemming ca. 1265 meter afgevoerd naar Van Gansewinkel Nederland BV en daar op de gebruikelijke manier vernietigd.
De bestanden, met een omvang van ca. 160 meter, waarvan de termijn van vernietiging nog niet bekend was of waar de vernietigingsdatum nog niet was verstreken, zijn geretourneerd naar het Ministerie van Financiën.
Na bewerking zijn de te bewaren bestanden, met een totale omvang van ca. 155 meter in 2007 overgedragen aan het Nationaal Archief. De omvang van het blok Directie Wetgeving Directe Belastingen bedraagt 23 meter.
Ordening van het archief
Het archief is allereerst ingedeeld naar beleidsterrein. Met een beleidsterrein wordt bedoeld een afgebakend onderwerp van overheidsbemoeienis, in dit geval dus "heffen en invorderen van belastingen" en "heffing van rijksbelastingen".
Per beleidsterrein is het archief onderverdeeld naar handeling. Per handeling zijn de beschrijvingen van de dossiers vermeld. Een handeling wordt verricht door een actor ter uitvoering van een taak, of op grond van een wettelijke bevoegdheid. Een actor is een overheidsinstelling die bevoegd is zelfstandig op te treden (bijvoorbeeld een minister) binnen het beleidsterrein. Op een beleidsterrein treden meerdere actoren handelend op.
Bij deze toegang is een concordantie toegevoegd met een verwijzing van de zogenaamde boekwerknummers naar de betreffende inventarisnummers. De beschrijvingen binnen deze boekwerken zijn binnen het betreffende boekwerk op alfabetische volgorde en vervolgens op chronologie gesorteerd. Ook is als bijlage bij deze toegang een afkortingenlijst opgenomen.
Archiefbescheiden onder een aantal handelingen zijn vanwege hun omvang onderverdeeld aan de hand van een activiteit- of objectgerelateerde rubrieksindeling. Binnen de toegang zijn de beschrijvingen in het algemeen chronologisch onder de handelingen geordend mits er ten behoeve van de zoekoptimalisatie voor het betreffende onderdeel, voor een alfabetische of geografische ordening is gekozen. Er zijn een aantal archiefbescheiden opgenomen die buiten de handelingsperiode vallen. Het gaat hier, bij gebrek aan andere handelingen, om uitzonderlijke gevallen waarbij de activiteiten behorende bij de desbetreffende handeling ook buiten de periode heeft plaatsgevonden. Bovendien treft u een aantal archiefbescheiden met einddatum (tot) 1991. Het gaat hier om einddatering van een aantal dossiers, dat een geheel proces vertegenwoordigt, waarbij de begindatum binnen 1958 - 1989 valt.
In de toegang treft u meerdere beschrijvingen aan met hetzelfde inventarisnummer echter met een andere beschrijving. Bij de dossiervorming zijn object- en of activiteitendossiers gevormd. Voor een betere ontsluiting is gekozen voor een één op één beschrijving.
Aanwijzingen voor de gebruiker
Openbaarheidsbeperkingen
Volledig openbaar.
Materiële beperkingen
Andere toegang
Het archief was aanvankelijk beschreven in de Institutionele Toegangen:
5.019.5230 - Institutionele Toegang op de gegevensbestanden van de Directie Wetgeving Directe Belastingen m.b.t. het beleidsterrein Belastingheffing over de periode vanaf 1945
5.065.5230 - Institutionele Toegang op de gegevensbestanden van de Directie Wetgeving Directe Belastingen m.b.t. het beleidsterrein Heffing van Rijksbelastingen over de periode vanaf 1945
Aanvraaginstructie
Openbare archiefstukken kunnen online worden aangevraagd en gereserveerd. U kunt dit ook via de terminals in de studiezaal van het Nationaal Archief doen. Om te kunnen reserveren dient u de volgende stappen te volgen:
U maakt een profiel aan op www.gahetna.nl, en logt vervolgens in
Via de archiefinventaris (alleen de beschrijvingen met rode nummers) selecteert u het gewenste archiefstuk door op de knop 'Reserveren' te klikken
In het volgende scherm geeft u aan op welke dag u het archiefstuk wilt inzien
Indien u zich bevindt in de studiezaal en een tafelnummer heeft ontvangen kunt u dit nummer vermelden. Als u geen tafelnummer heeft kunt u tafelnummer 777 laten staan
Vervolgens bevestigt u uw reservering door deze te versturen.
Verwant materiaal
Beschikbaarheid van kopieën
Beschrijving van de series en archiefbestanddelen
- Belastingheffing, zorgdrager minister van Financiën 1945-2001, 019
  - Het (mede-) voorbereiden, wijzigen en intrekken van wetten met betrekking tot de heffing van belastingen (inclusief voornemens tot wetgeving die niet tot daadwerkelijk nieuwe wetgeving hebben geleid). 1945-, 2
    Actor: Minister van Financiën
    Grondslag: Grondwet, art. 104 ("Belastingen van het Rijk worden geheven uit kracht van een wet. Andere heffingen van het Rijk worden bij de wet geregeld") vanaf 1983/1987, art. 188 vanaf 1972, art. 181 vanaf 1948, art. 175 vanaf 1938.
    Datum: 31-05-2005
    - Ontwerp van een rijkswet tot intrekking van de Wet van 14 juni 1930 (Stb. 244) houdende bepalingen ter voorkoming van dubbele belasting., 1953-1959; 1; 2
    - Ontwerp van het Uitvoeringsbesluit Invorderingswet 1989., 103; 203
    - Algemene naoorlogse belastingherziening., 1947-1984; div. nrs.
      - Documentatie ontwerp Successiewet, 1947-1953, 759; depotlijst 197/37; pak
      - Aanpassing van de Personele Belasting 1954 - 1957, 1950-1957, 769; depotlijst 197/39; pak
      - Wetsontwerp Algemene Ouderdomsverzekering (4009), 1950-1957, 816; depotlijst 197/46; pak
      - Opruiming bezettingsrecht, 1950-1960, 806; depotlijst 197/44
      - Fiscale winstbepaling, 1951, 823; depotlijst 197/46
      - Goedkeuring verdrag tot instelling van de Benelux Economische Unie, 1951-1958, 749; depotlijst 197/36
      - Wetsontwerp tot vaststelling van de algemene bepalingen omtrent de bestraffing van schending van geheimen, 1952, 752; depotlijst 197/36
      - Hoofdcommissie voor de Industrialisatie, bevordering van export, industrialisatie en werkgelegenheid, 1952-1953, 753; depotlijst 197/36
      - Uiteenzetting met betrekking tot enkele vraagpunten op het gebied van de winstbelasting voor de inkomsten- en vennootschapsbelasting, 1952-1954, 819; depotlijst 197/47
      - Kermisexploitanten en schippers, 1953-1955, 758; depotlijst 197/38
      - Documentatie in de vorm van conceptjaarverslagen van diverse bedrijven en banken, 1953-1956, 764; depotlijst 197/37; pak
      - Wet op de Herkapitalisatie, 1953-1957, 818; depotlijst 197/46
      - Oude kamerstukken inzake de vermogenswinstbelasting, 1953-1963, 798; depotlijst 197/42
      - Rapport van de Vereenvoudigingscommissie, 1954, 801; depotlijst 197/44
      - Maatregelen ter bevordering van de persoonlijke bezitsvorming, 1954-1959, 771; depotlijst 197/39
      - Bepalingen ter voorkoming van heffing van dubbele belasting, 1955-1958, 783; depotlijst 197/40
      - Enige vraagstukken van het financieel-economisch beleid in de naaste toekomst van de minister van Economische Zaken, 1955-1959, 750; depotlijst 197/36
      - Verslagen van de Commissie Lonen en Prijzen van de SER, 1955-1966, 755; depotlijst 197/37
      - Bonus en claim in de inkomstenbelasting, 1955-1973, 757; depotlijst 197/37
      - Autokosten, 1956, 765; depotlijst 197/38
      - Belastingfaciliteiten inzake de (Europese) Kolen- en Staalgemeenschap (KSG), 1956, 820; depotlijst 197/46
      - Bouwspaarkassen, 1956-1957, 761; depotlijst 197/38
      - Wetsontwerp van de Wet op de Vermogensbelasting 1956 - 1958 (lezingen na rapport van de Vereenvoudigingscommissie), 1956-1957, 767; depotlijst 197/39; pak
      - Belastingheffing van commissarissenbeloningen, 1956-1960, 800; depotlijst 197/44
        Met retroacta (1941 - 1945)
      - Begrotingszaken, 1956-1964, 777; depotlijst 197/40
      - Regionale differentiaties investeringsaftrek, 1957-1967, 802; depotlijst 197/45; pak
      - Nota inzake evenwicht bij het afschaffen van de bestedingsbeperking, 1958, 751; depotlijst 197/36
      - Toelichting bij de artikelen van de vermogensbelasting, 1958, 825; depotlijst 197/47
      - Wet op de Loterijbelasting. 1958-1961, div. nrs.
        Niet nader onder te verdelen
        - 1958, 770; depotlijst 197/38
        - 1958-1961, 772; depotlijst 197/38; pak
        - 1958-1960, 828; depotlijst 197/48; pak
        - 1959-1961, 964; OA 9417
      - Documentatie in verband met de voorgenomen belastingmaatregelen, 1959, 786; depotlijst 197/41
      - Documentatie vermogensbelasting, 1959-1967, 797; depotlijst 197/43; pak
      - Advies van de Sociaal-Economische Raad (SER) inzake de algemene belastingherziening, 1960, 835; depotlijst 197/48
      - Algemene financiële beschouwing, ongehuwdentarief en verlenging tijdelijke belastingmaatregelen in verband met fusies van vennootschappen op aandelen, 1960, 773; depotlijst 197/39
      - Vennootschapsbelasting 1960 (openbare zitting), 1960, 804; depotlijst 197/45; pak
      - Studiegroep Belastingen in de Vermogenssfeer (vermogenswinst- en successiebelasting). 1960-1975, div. nrs.
        - Eerste en tweede rapport, 1974, 781; depotlijst 197/41
        - Derde rapport, 1960-1975, 762; depotlijst 197/37; pak
        - Vierde rapport, 1974, 810; depotlijst 197/47
      - Fiscale voorzieningen ten gunste van de werkende vrouw, 1961, 805; depotlijst 197/45
      - Fiscale faciliteiten voor bezitsvorming met betrekking tot effecten, 1961-1963, 826; depotlijst 197/48; A 2449
      - Fiscale rechtspositie PTT, 1962-1970, 796; depotlijst 197/43; 197/44; pak
      - Nieuw tarief van de inkomsten- en loonbelasting, 1963, 788; depotlijst 197/41
      - Verlaging van de inkomsten- en loonbelasting, 1963-1965, 774; depotlijst 197/39; 197/40; pak
      - Regelen inzake de vervroegde afschrijving van gebouwde eigendommen en de investeringsaftrek, 1963-1972, 793; depotlijst 197/42
      - Heffing van vennootschaps- en inkomstenbelasting van uitgedeelde vennootschapswinsten (dubbele belasting), 1965, 813; depotlijst 197/47
      - Notitie inzake representatie-uitgaven bedrijf, 1965, 824; depotlijst 197/47
      - Verlaging van de inkomsten- en loonbelasting en instelling van een tijdelijke heffing tegen uitgifte van belastingspaarbrieven, 1965-1966, 778; depotlijst 197/41; 197/46
      - Wetsontwerp van de Wet op de Speculatiewinstbelasting (B6/11463), 1965-1969, 1014; depotlijst 197/45; A 2459; pak
      - Bijzondere heffing naar een eenheidstarief voor dienstplichtige militairen, 1966, 817; depotlijst 197/47
      - Fiscale aspecten van het spaarloon, 1966, 821; depotlijst 197/47
      - Kort verslag met ambtenaren van het Ministerie van Volkhuisvesting en Ruimtelijke Ordening over een huurdersbelasting, 1966, 756; depotlijst 197/37
      - Opmerkingen van het Tweede-Kamerlid Van Urk inzake de Successiewet 1956, 1966, 812; depotlijst 197/47
      - Verhoging ziekenfondspremie in verband met buitengewone lastenaftrek, 1966, 782; depotlijst 197/41
      - Verkleining achterstand aanslagregeling en versnelde inning van de inkomstenbelasting en documentatie van de Tweede Kamer, 1966, 754; depotlijst 197/37
      - Wijzigingen van de belasting voor ongehuwden, 1966, 815; depotlijst 197/47
      - Toepassing van artikel 12 van het Wetsontwerp Vennootschapsbelasting, 1966-1973, 768; depotlijst 197/38
      - Bioscopen, 1967, 780; depotlijst 197/40
      - Notities naar aanleiding van het commissierapport over de Nederlandse scheepsbouw, 1967, 795; depotlijst 197/41
      - Notitie inzake wijziging lijfrentetabellen voor vermogensbelasting en Successiewet per 1 januari 1969, 1968, 822; depotlijst 197/47
      - Wisselende inkomens, 1968-1970, 776; depotlijst 197/40
      - Belastingheffing van smartegelduitkeringen aan nazislachtoffers, 1969, 794; depotlijst 197/41
      - Nota Midden- en Kleinbedrijf 1969, zitting 1969 - 1970 (passage over besloten vennootschappen), 1969, 814; depotlijst 197/47
      - Deelnemingsvrijstelling, 1970, 763; depotlijst 197/38
      - Wiebeltax, 1970-1972, 792; depotlijst 197/42; pak
      - Aanpassing van de bestaande wetgeving aan de besloten vennootschap met beperkte aansprakelijkheid, 1971, 791; depotlijst 197/41
      - Vaststelling van het negatieve inkomen, 1971, 789; depotlijst 197/41
      - Algemene Ouderdomswet en belastingvrije voet, 1971-1972, 799; depotlijst 197/42; pak
      - Inflatiecorrectie, 1972, 779; depotlijst 197/40
      - Vrijstelling van een beperkt bedrag aan inkomen uit vermogen, 1972, 775; depotlijst 197/41
      - Wetsontwerp tot fiscale behandeling van pensioenlasten van de Werkgroep Pensioenverplichtingen, 1972, 784; depotlijst 197/41
      - Rapport Rente-inkomsten en Rente-uitgaven (Commissie van Franeker), 1974, 766; depotlijst 197/38
      - Verslagen van besprekingen inzake investeringspremie, carry-back, vervroegde afschrijving, voorraadwaardering en onroerende installaties, 1974-1975, 811; depotlijst 197/46
      - Voorraad- en vermogensaftrek in samenwerking met het Ministerie van Landbouw en Visserij, 1975-1981, 760; depotlijst 197/38
      - Verlenging van de geldingsduur van de tijdelijke zelfstandigenaftrek voor kleinere zelfstandigen in de inkomstenbelasting en van de tijdelijke verruiming in de termijn van de verliescompensatie voor de inkomstenbelasting en de vennootschapsbelasting (15 342), 1978, 803; depotlijst 197/44
      - Winst uit onderneming; onderscheid voorraad-onderhand werken, 1978-1980, 836; depotlijst 197/48
      - Toepassing van het ijzeren voorraadstelsel in de detailhandel (voorstel van prof. D.A.M. Meeles), 1979, 808; depotlijst 197/45
      - Vaststelling voorlopige aanslag vennootschapsbelasting, 1983-1984, 785; depotlijst 197/40
    - Algemene Wet inzake Rijksbelastingen van 2 juli 1959 (Stb. 301)., 1954-1989; div. nrs.
      - Wetsontwerp tot verhogingen bij navorderingen in de Algemene Wet inzake Rijksbelastingen, 1954-1959, 330; pak
      - Wijziging zoals vermeld in Stcrt. 1964, 253, 1958-1971, 2; 3; pak
      - Vervroegde inwerkingtreding, 1961-1962, 249; depotlijst 239
      - Wijzigingen betreffende de boete- en strafbepalingen, 1965-1969, 250; depotlijst 239
      - Wijziging van de berekening van rente, 1969-1972, 5; 17, 22, 23; pak
      - Wijzigingsvoorstel inzake automatisering van loonbelastingwerkzaamheden, 1979, 8; 30
      - Wetsvoorstel tot wijziging van de Algemene Wet inzake Rijksbelastingen met betrekking tot de uitbreiding van informatieverplichting ten behoeve van de belastingheffing. 1984-1987, div. nrs.
        - 1984-1985, 18; 47; pak
        - 1986-1987, 29; 61, 65; pak
      - Wijzigingsvoorstel in de Bekendmakingswet, Stb. 18, 1989, 50; 84
    - Wetsontwerp Successiewet (7882)., 1964-1971; div. nrs.
      - 1964, 1024; A 2463; pak
      - 1965-1969, 1025; A 2463; pak
      - 1970-1971, 1126; A 10512
    - Wetsontwerp tot verhoging van de kosten van vervolging inzake rijksbelastingen betreffende de Kostenwet Invordering Rijksbelastingen van 12 februari 1969 (Stb. 83)., 1965-1983; div. nrs.
      - Totstandkoming, 1965-1978, 4; 13, 14, 15, 25; pak
      - Wijziging van de tarieven, 1981, 9; 32
      - Verhoging van de tariefberekening van dwangbevelen, 1983, 11; 38
    - Wetsontwerp tot verplichte deelneming in een beroepspensioenregeling (10 216)., 1969-1970; 1142; A 2465
    - Initiatiefontwerp van de Tweede-Kamerleden Vondeling en Den Uyl inzake de wijziging van enige bepalingen in de Successiewet 1956., 1970-1971; 1026; A 2463
    - Wetsontwerp inzake fiscale oudedagsreserve voor zelfstandigen (11 818)., 1971-1975; 1069; A 6831; A 6830; pak
    - Dossiers met betrekking tot de totstandkoming en intrekking van de Wet op de Vermogensaanwasdeling (VAD)., 1974-1984; div. nrs.
      - Algemeen. 1974-1983, div. nrs.
        - Deel 1, 1974-1983, 238; pak
        - Deel 2, 1974-1983, 239; pak
      - Enquête, 1974-1983, 226; pak
      - Notities, 1974-1983, 225; pak
      - Sociale economische eenheid, 1974-1983, 227
      - Witte stukken, 1974-1983, 224; pak
      - Documentatie, 1976-1984, 236; pak
      - Agio, 1977-1978, 229; pak
      - Dubbeltellingen, 1977-1978, 228
      - Commentaren op de VAD, 1978, 230; pak
      - Eerste herziening nieuw wetsontwerp, 1978, 231; pak
      - Indexcijfers, 1980, 232
      - Literatuur, 1980, 234
      - Uitvoering, 1980, 233
      - Commentaren en slotintrekking van 10 oktober 1983, 1980-1983, 235; pak
    - Wetsontwerp tot internationale bijstandsverlening bij heffing van belastingen (18 852)., 1977-1993; div. nrs.
      - Algemeen. 1977-1993, div. nrs.
        - 1977-1983, 923; 246-001; pak
        - 1982-1986, 926; 246-004; pak
        - 1983-1993, 925; 246-003; pak
        - 1985-1990, 924; 246-002; pak
      - Totstandkoming. 1983-1985, div. nrs.
        - 1983-1984, 12; 40; pak
        - 1985, 19; 50; pak
    - Wetsontwerp tot wijziging van de Wet Investeringsrekening en van enkele belastingwetten (15 562)., 1979; 1112; A 9683; A 9684; pak
    - Wetsontwerp tot goedkeuring van de Beschikking van 28 december 1981 (Stcrt. 250, nummer 081-2791) tot wijziging van de Beschikking Wijziging Investeringsbijdragen, alsmede wijziging van het structurele niveau van de WIR basispremies voor gebouwen, installaties, zeeschepen en overige bedrijfsmiddelen en wijziging van enkele desinvesteringsbetalingstermijnen (17 345)., 1980-1985; div. nrs.
      - 1980-1982, 366; 80/2608; pak
      - 1982-1985, 462; 80/4362
    - Herziening van het stelsel inzake bestuurlijke boeten en fiscaal strafrecht (Commissie Simons)., 1981-1991; div. nrs.
      - Rapport Simons I. 1981-1991, div. nrs.
        - 1981-1986, 917; DN 240-005; pak
        - 1984-1991, 916; DN 240-004; pak
        - 1984-1991, 918; DN 240-006; pak
        - 1985-1986, 919; DN 240-007; pak
      - Aanscherping van sancties op het gebied van belastingen. 1982-1990, div. nrs.
        - 1982-1987, 914; DN 240-002; pak
        - 1988-1990, 913; DN 240-003; pak
      - Rapport van D. Simons over het vervallen van het zogenaamd nieuwe feit bij navordering en het invoeren van verhoging bij de primitieve aanslagregeling. 1984-1987, div. nrs.
        - 1984-1985, 17; 46; pak
        - 1986-1987, 31; 63; pak
      - Ontwerpbesluit Administratieve Boeten 1990 (eerste concept AMVB-Simons), 1987-1990, 921; DN 240-009; pak
      - Rapport Simons III, 1988-1989, 920; DN 240-008
    - Wetsontwerp tot verruiming van de regeling inzake de voorlopige teruggaaf van belastingen (18 323)., 1983-1984; 401; 80/4300; pak
    - Wetsontwerp tot wijziging van enige wetten inzake beperking van het aangetekend verzenden van de stukken (18 175)., 1983-1984; div. nrs.
      - 1983, 10; 37
      - 1984, 16; 44